# 服务还是许可转让

提问人：MPACC10 时间：2019-10-30 15:24:47
请教陈老师：
客户分 24 期够买某音乐平台某歌星 10 首歌曲永久收听权（假设歌星将版权永久授权于音乐平台），总对价 10 万，首付款 5 万于签订订单时支付，余下 5 万分 5 年于每年年末支付 1 万。客户只能在该音乐平台APP 上收听该歌曲，该类歌曲可以缓存后在音乐平台 APP 上播放，但不能类似于BT 种子下载到电脑里后用如暴风影音，PPTV 等通用播放器（缓存功能类似于 APP 上的中转站，已经缓存的歌曲下次登入无需再次使用流量再次下载），音乐平台后续不会下架该 100 首歌曲，也不会编辑相应的歌曲，即开立账户后无论多久客户可以收听的歌曲均与开立账户时点完全一致。该 100首歌曲音乐平台可以分发销售给不同的无数个对象。该音乐平台一共有几百万歌曲。
合同约定签订合同后一个月客户不能退款，合同签订日客户账号上即可收听该 100 首歌曲。若后续客户未按期支付货款，平台有权暂停该客户 100 首哥的收听权。该模式下音乐平台如何确认收入（按时点还是期间，期间如何确认）？是否属于授予客户知识产权？谢谢！
个人理解：此业务模式下，客户愿意支付的对价，预期取得的权利应是随时可以收听该 100 首歌曲，即从客户角度出发履约义务应是永久的听歌权，客户是消耗即取得相应的经济利益，应按期确认收入（理解为音乐平台提供服务），那永久收听权确认相应的摊销期限？
此外还有一种理解该模式是授予客户知识产权许可，虽然该歌曲依托音乐平台 APP 收听（即该音乐平台有义务维护APP 正常从而保证用户收听），但该模式交付给客户许可具有重大的独立经济功能，且音乐平台后续不对该100 首歌曲下载，编辑等更新，替换，同时维护平台义务针对数百万歌曲，且相应的维护成本分摊到该 100 首歌曲较少，故应在开立账户时点全额确认收入（金额为 50 万 +50万折现）。
请问如何理解文中的交易实质 (服务还是知识产权许可) 及收入如何确认？
谢谢!

回答人：chenyiwei
个人更倾向于采用后一种观点，即按新收入准则下的授予知识产权许可处理，在账号开通时一次性确认收入。特别是： 1 、客户可以将歌曲下载到缓存中，其后续听歌不依赖于被审计单位的网络环境和APP 的更新； 2 、所授予的都是经典老歌的听歌权，这些被授权的内容后续不会再有修改。